【裁判字號】    89,判,1786
【裁判日期】    890602
【裁判案由】    漁業法
【裁判全文】
行  政  法  院  判  決                          八十九年度判字第一七八六號
    原      告  甲○○
    被      告  高雄縣政府
右當事人間因漁業法事件，原告不服行政院農業委員會中華民國八十八年六月八日八
十八農訴字第八八一○三五九二號再訴願決定，提起行政訴訟，本院判決如左︰
    主  文
原告之訴駁回。
    事  實
緣原告係「福音號」（CT2-4535）拖網漁船船主兼船長，該船於民國（下同）八十七
年八月一日在台南市安平港外海○．七浬內從事拖網作業，被台南市政府所屬聯合取
締非法捕魚小組當場查獲，移送被告處理。被告認定原告違反漁業執照所加註「嚴禁
在距岸（包括離島）三浬內作業」之限制，據以科處罰鍰新台幣（下同）三萬元。原
告不服，提起訴願、再訴願，均遭決定駁回，乃提起行政訴訟。茲摘兩造訴辯意旨
於次：
原告起訴意旨略稱︰原告係在距岸三浬以外之海域作業，因機器故障，漂流至台南市
安平港外距岸○．七浬內海域，已無法行動及拖網作業，由查緝小組所攝照片上該船
無行駛之船尾水痕及台南市政府函亦稱該船已停可證。且警艇離去後之八十七年八
月一日上午十時許，即電吳媽吉求救，吳媽吉指導駛回，由日來滿鐵工所林進明修理
。有吳媽吉及林進明之證明書可證。被告認定事實違反證據法則，原處分及一再訴願
決定均有違誤，請予以撤銷等語。
被告答辯意旨略謂︰原告所言與台南市政府八十七年十月三十日南建漁字第一三四七
三四號函不符，且該船若確實機械故障漂流所致，應即向岸台報案，或當面向查緝人
員報告，至於事後方行檢附之通話資料，維修證明，尚非可採，原處分並無違誤，原
告之訴無理由，請予駁回等語。
    理  由
按「為開發或保育水產資源，或為公共利益之必要，主管機關於漁業經營之核准時，
得加以限制或附以條件」、「有左列情事之一者，處新台幣三萬元以上十五萬元以下
罰鍰：一、違反第九條規定所加之限制或所附之條件者。二、．．．。」漁業法第九
條、第六十五條第一款定有明文。本件原告為「福音號」拖網漁船船主兼船長，該船
核准經營時，其執照上有「嚴禁在距岸（包括離島）三浬作業」之加註。乃該船於八
十七年八月一日在台南市安平港外海距岸○．七浬處被台南市政府所屬聯合取締非法
捕魚小組查獲。查獲時，雖有停，但其拖網曳網仍垂懸於船舷兩側。以上事實，為
原告所不爭執，並有台南市政府八十七年十月三十日八七南市建漁字第一三四七三四
號函附訴願卷可稽。依上事實，被告認定原告違反主管機關在其漁船執照上所加之限
制，在距岸○．七浬處從事拖網作業。並據以科處罰鍰三萬元，揆之首開規定，即無
違誤。至於原告所主張係機器故障漂流所致乙節，經查未於查獲時提出此說明，事後
提出與漁業電台以外之私人之通話紀錄及證明書，均屬事後卸責之舉，要無可採。所
稱查獲照片上無行動之水痕乙節，核係停之緣故，不足以作為未作業之證明。所引
台南市政府函件斷章取義，與函意不合。依上所述，原告所為主張，均無可採。茲查
被告之處分，既無違誤，一再訴願決定，予以維持，亦無不合，原告起訴意旨，求為
撤銷，非有理由，應予駁回。
據上論結，本件原告之訴為無理由，爰依行政訴訟法第二十六條後段，判決如主文。
中    華    民    國     八十九      年      六      月       二        日
                    行 政 法 院 第 四 庭
                                審 判 長 評  事      葉  振  權
                                         評  事      吳  錦  龍
                                         評  事      吳  明  鴻
                                         評  事      尤  三  謀
                                         評  事      陳  光  秀
右  正  本  證  明  與  原  本  無  異
                                         法院書記官  彭  秀  玲
中    華    民    國     八十九      年      六      月       二        日


司法院資訊處製作；財團法人民間司法改革基金會備份。
